臺灣臺北地方法院行政訴訟裁定　
111年度交字第39號
原      告  陳美娜  
訴訟代理人  涂昊    
上列原告交通裁決事件，本院裁定如下：
    主  文
原告之訴駁回。
訴訟費用由原告負擔。
    理  由
一、按交通裁決事件訴訟之提起，應以原處分機關為被告，逕向
    管轄之地方法院行政訴訟庭為之。交通裁決事件中撤銷訴訟
    之提起，應於裁決書送達後30日之不變期間內為之，行政訴
    訟法第237條之3第1項、第2項分別定有明文。又按受處分人
    不服公路主管機關或警察機關處罰之裁決者，應以原處分機
    關為被告，逕向管轄之地方法院行政訴訟庭提起訴訟；其中
    撤銷訴訟之提起，應於裁決書送達後30日之不變期間內為之
    ，道路交通管理處罰條例第87條亦有明文。因此，違反道路
    交通管理處罰條例第42條規定者，雖經警察機關予以舉發，
    但仍應由交通裁決機關辦理裁罰程序，不服裁決者，始得依
    法提起行政訴訟。
二、又人民因中央或地方機關之違法行政處分，認為損害其權利
    或法律上之利益，固得向行政法院提起撤銷訴訟，惟所謂行
    政處分，依訴願法第3條第1項及行政程序法第92條第1項規
    定，係指中央或地方機關就公法上具體事件所為之決定或其
    他公權力措施而對外直接發生法律效果之單方行政行為而言
    。行政機關就法令所為釋示、或單純之事實敘述或理由說明
    ，並非本於行政權而對人民所為發生法律效果之單方行政行
    為，自非行政處分（最高行政法院59年判字第245號、62年
    裁字第41號判例參照）。故交通裁決事件之當事人如對於未
    經裁決之舉發通知單、或對於交通裁決機關所發未經裁決之
    函文提起撤銷訴訟，其起訴即屬不備合法要件，又不能補正
    ，應依行政訴訟法第237條之9第1項準用第236條適用第107
    條第1項第10款裁定駁回之。
三、經查，本件原告起訴時未提出起訴狀及裁決書，僅提出台北
    市政府警察局110年9月28日北市警交大字第AI0000000號舉
    發違反道路交通管理事件通知單，惟上開舉發單經核對原告
    不發生具體之裁罰法律效果，非屬行政處分。又臺北市交通
    事件裁決就原告本件交通違規，尚未開立裁決書，復有本院
    110年1月14日公務電話紀錄可證。揆諸首開說明，原告向本
    院提起行政訴訟，請求撤銷不具行政處分裁決效力之函文，
    其起訴自屬不備其他要件而為不合法，且不可補正，應予駁
    回。
四、原告可向臺北市交通事件裁決所申請開立裁決書，於收受被
    告就本件違規行為製發之裁決書後，倘仍有不服，得依法於
    該裁決書送達後30日之不變期間內，具狀以原處分機關（臺
    北市交通事件裁決所）為被告，對該裁決向原告住所地、居
    所地、所在地或違規行為地之地方法院行政訴訟庭提起行政
    訴訟（撤銷訴訟）。另本件行政訴訟，既因程序上不合法而
    予以駁回，原告於實體上之主張及陳述，本院自毋庸審究，
    附此敘明。
五、依行政訴訟法第237條之8第1項、第237條之9第1項、第236
    條、第107條第1項第10款、第104條，民事訴訟法第95條、
    第78條，裁定如主文。 
中　　華　　民　　國　　111 　年　　1 　　月　　17　　日
　　　　　　　　  行政訴訟庭  法　官　張瑜鳳
以上正本係依原本作成。
如不服本裁定，應於送達後10日內，以原裁定違背法令為理由，
向本院提出抗告狀（須按他造人數附繕本）。
中　　華　　民　　國　　111 　年　　1 　　月　　17　　日
                              書記官  林劭威